# 6ª Reunião

## <a>Histórico de Versão</a>

|Data|Data Prevista de Revisão|Versão|Descrição|Autor|Revisor|
| :----------: |:----------:| :------: | :-----------: | :---------: |:---------: |
|22/12/2022|23/12/2022|1.0|Criação da ata de reunião 15/12/2022| [Arthur Taylor](https://github.com/Eruel6)| [João Lucas](https://github.com/HacKairos) |



## <a>Local e horário</a>

A reunião foi realizada de forma presencial durante a aula de Requisitos de Software na faculdade do gama, sala I9. Teve início às 10:30 e término as 11:20.

## <a>Presentes</a>

- Ana Luiza Hoffmann
- Arthur Taylor
- Eduardo Schuindt
- João Lucas Vas
- Pedro Lucas Fernandes
- Thiago Oliveira

## <a>Objetivo</a>

Definir tarefas dos membros do grupo para serem realizadas para a próxima entrega da disciplina

## <a>Gravação</a>

Não existe gravação da reunião pois foi feita de forma presencial.

## <a>Definições</a>

Depois de discussões em grupo, decidiu-se distribuir a confecção de artefatos da forma apresentada na tabela 1.

### <a>Reponsáveis </a>

<center>
A seguir os artefatos e seus respectivos responsáveis, na tabela 1:

| Artefato | Responsável |
| :-: | :-: |
| Análise de tarefas | Arthur |
| Teste Piloto | Thiago e Pedro | 
| Storyboard - relato dos resultados | João |
| Storyboard - confecção | Ana e Eduardo |

*Tabela 1 - Artefatos/Responsaveis*
</center>
